臺灣雲林地方法院刑事裁定
111年度撤緩字第4號
聲  請  人  臺灣雲林地方檢察署檢察官
受  刑  人  簡基鎮



上列聲請人因受刑人詐欺案件，聲請撤銷該案緩刑之宣告（111
年度執聲字第17號），本院裁定如下：
    主  文
聲請駁回。
    理  由
一、聲請意旨略以：受刑人簡基鎮因詐欺案件，經臺灣桃園地方
    法院於民國110年5月31日以109年度審訴字第2389號判處應
    執行有期徒刑2年，緩刑2年，並應於判決確定後6個月內向
    公庫支付新臺幣(下同)20萬元，於110年7月1日確定在案，
    惟受刑人經多次傳喚通知仍尚未履行緩刑所附條件，足認原
    宣告之緩刑難收其預期效果，有執行之必要。受刑人所為，
    違反刑法第74條第2項第4款所定負擔情節重大，依刑法第75
    條之1第1項第4款規定，屬得撤銷緩刑宣告之原因，爰依刑
    事訴訟法第476條規定聲請撤銷等語。
二、緩刑之宣告應撤銷者，由受刑人所在地或其最後住所地之地
    方法院檢察官聲請該法院裁定之，刑事訴訟法第476條定有
    明文。查受刑人之住所位於雲林縣，是本院對本件聲請撤銷
    緩刑宣告之案件有管轄權。又受緩刑之宣告而有下列情形之
    一，足認原宣告之緩刑難收其預期效果，而有執行刑罰之必
    要者，得撤銷其宣告：四、違反第74條第2項第1款至第8款
    所定負擔情節重大者，刑法第75條之1第1項第4款定有明文
    。考其立法意旨略以：修正條文第74條第2項增列法院於緩
    刑期間內，得命犯罪行為人於緩刑期內應遵守之事項（例如
    向被害人支付相當數額、向公庫支付一定之金額、接受精神
    、心理輔導、提供義務勞務或其他為預防再犯之事項），明
    定違反該條所定事項情節重大者，得撤銷其緩刑宣告，以期
    周延，且本條採用裁量撤銷主義，賦與法院撤銷與否之權限
    ，實質要件即以「足認原宣告之緩刑難收其預期效果，而有
    執行刑罰之必要」，供作審認之標準。至於所謂「情節重大
    」，係指受判決人顯有履行負擔之可能，而隱匿或處分其財
    產、故意不履行、無正當事由拒絕履行或顯有逃匿之虞等情
    事而言。準此，上揭「得」撤銷緩刑之情形，法官應依職權
    本於合目的性之裁量，妥適審酌被告於緩刑期間內違反應遵
    守事項之情節是否重大，是否已難收其預期之效果，而確有
    執行刑罰之必要，此與刑法第75條第1項所定2款要件，有一
    具備，即毋庸再行審酌其他情狀，應逕予撤銷緩刑之情形不
    同。
三、經查：
　㈠受刑人因詐欺案件，前經臺灣桃園地方法於110年5月31日，
    以109年度審訴字第2389號判處各判處有期徒刑1年(共5罪)
    ，定應執行有期徒刑2年，緩刑2年，並應於判決確定後6個
    月內向公庫支付20萬元，及沒收扣案之手機(含SIM卡)及未
    扣案之犯罪所得1,000元，於110年7月1日確定等情，有該判
    決書及臺灣高等法院被告前案紀錄表各1份在卷可稽。該案
    經移送臺灣桃園地方檢察署(下稱桃園地檢署)執行，經該署
    通知受刑人應於110年9月29日上午10時50分許到案繳納20萬
    元或購買匯票寄送桃園地檢署，然受刑人並未繳納，嗣由桃
    園地檢署通知受刑人應於110年12月30日上午10時到案繳納2
    0萬元或購買匯票寄送桃園地檢署，然受刑人仍未繳納，桃
    園地檢署檢察官即據此囑託聲請人提出本件撤銷緩刑宣告之
    聲請等情，有桃園地檢署刑事執行案件進行單2份、送達證
    書4份及桃園地檢署111年1月5日桃檢維己110執緩1000字第1
    119000556號函1份附卷可稽，合先敘明。
　㈡經本院於111年2月21日訊問受刑人，受刑人陳稱：原本是在
    健身房上班，下半年因為疫情關係健身房停業而失業，申辦
    10萬元疫情紓困貸款並兼跑車、土水2份工作，加上之前還
    有車貸要繳，我努力湊到10萬元要去繳公益捐，詢問收款的
    人可否分期，但對方說不行，要我先繳1千元、剩下的法院
    會傳我，我以為法院傳我後我可以聲請分期，我不是不願意
    繳，但111年初發生車禍又要賠償13萬元，希望給我一點時
    間，我會儘快繳納等語(本院卷第75頁至第79頁)。觀諸受刑
    人於110年2月2日起至同年9月1日止，於香港商世界健身事
    業有限公司桃園國強分公司投保勞保，此後即無勞保投保紀
    錄，有受刑人之勞保與就保紀錄1份附卷可憑(本院卷第31頁
    至第35頁)，且參佐新冠肺炎疫情自109年起於全球大肆蔓延
    ，嚴重衝擊國內、外經濟活動，洐生消費緊縮、國人失業等
    問題，迄今仍未全面復甦，此為眾所周知之事實，則受刑人
    所述因疫情關係而嚴重影響其工作收入，致無法依緩刑條件
    履行負擔等情，尚非全然無據，且受刑人已明白表達其履行
    之意願，並仍在積極籌款，更於111年3月30日前往桃園地檢
    署繳納應支付之款項20萬元，有本院公務電話紀錄2份存卷
    可稽(本院卷第81、83頁)，足認受刑人並無故意不履行或無
    正當事由拒絕履行之情事，且已繳納上開款項，自難認其有
    違反刑法第75條之1第1項第4款情節重大之情。從而，聲請
    人聲請撤銷受刑人之緩刑宣告，尚非有據，為無理由，應予
    駁回。
四、依刑事訴訟法第220條，裁定如主文。
中　　華　　民　　國　　111 　年　　3 　　月　　31　　日
                  刑事第六庭  法  官  鍾世芬
以上正本證明與原本無異。
如不服本裁定，應於裁定送達後5日內向本院提出抗告狀（須附
繕本）。「切勿逕送上級法院」
                              書記官　李沛瑩
中　　華　　民　　國　　111 　年　　4 　　月　　1 　　日